【裁判字號】    95,上訴,588
【裁判日期】    950503
【裁判案由】    毒品危害防制條例
【裁判全文】
臺灣高等法院臺中分院刑事判決         95年度上訴字第588號
上  訴  人  台灣台中地方法院檢察署檢察官
上  訴  人
即  被  告  丁○○
選任辯護人  陳鴻謀  律師
上列上訴人因被告違反毒品危害防制條例案件，不服臺灣臺中地
方法院94年度重訴字第3411號中華民國 95年2月14日第一審判決
（起訴案號：臺灣臺中地方法院檢察署 94年度偵字第14648號，
併辦案號：94年度偵字第19077號） ，提起上訴，本院判決如下
：
    主  文
原判決撤銷。
丁○○共同運輸第二級毒品，處有期徒刑肆年拾月。扣案之第二
級毒品大麻煙草合計淨重貳仟柒佰肆拾捌點陸陸公克均沒收銷燬
。
    事  實
一、丁○○前於民國（下同）八十三年間移民至加拿大，於八十
    七年間就讀溫哥華西門菲莎大學，而與現居加拿大溫哥華之
    英文姓名為Vincent （真實全名及年籍不詳）之成年男子熟
    識，直至丁○○於九十一年八月間回臺，雙方仍保持聯繫，
    丁○○返臺後，並於九十四年七月間在臺中縣沙鹿鎮○○路
    一三一號二樓開設「十大書坊花蝶館光大店」。緣於九十四
    年八月間，Vincent 有意將一批大麻輸入臺灣交予不詳友人
    ，認為在臺之丁○○可以幫忙，遂於同年八月底、九月初某
    日，自溫哥華撥打電話與丁○○聯絡，說明欲將廣東話俗稱
    「丸子」之服食後可使人興奮之藥物（俗稱「搖頭丸」，即
    包括含有第二級毒品ＭＤＭＡ成分之藥物），以郵件包裹寄
    送之方式運輸及私運至臺灣，並於包裹上留下丁○○上址書
    店之聯絡電話及住址，委託丁○○幫忙代為收受，收到後再
    依指示轉交給友人等語，而丁○○可預見廣東話俗稱「丸子
    」而服食後可使人興奮之藥物，即包括臺灣屬禁止私運管制
    之俗稱為「搖頭丸」之第二級毒品ＭＤＭＡ，竟仍不違背其
    本意，基於昔日與 Vincent之交情而慷慨允諾，而基於運輸
    第二級毒品及私運管制物品進口之犯意，告知 Vincent其書
    店之聯絡電話0000000000號及上開地址，並同意
    代為轉交，擬以化名為收件人，使 Vincent得以基於運輸第
    二級毒品及私運管制物品進口之犯意，於九十四年九月一日
    將毛重約三二一五公克之第二級毒品大麻煙草分裝成十二包
    ，再連同四盒餅乾及糖果，以國際快捷包裹自加拿大寄出，
    並於投遞單上填寫品名為糖果、餅乾及糖果捲，收件人為「
    陳雨萱」、聯絡電話「00-00000000」 、投遞住址「臺中縣
    沙鹿鎮○○路一三一號二樓」、「TaiwanR.O.C」 等資料，
    俟於九十四年九月六日，該包裹運至臺灣通關後，經臺中關
    稅局人員進行例行查驗，竟發現包裹內放置第二級毒品大麻
    煙草，遂報請法務部調查局航業海員調查處臺中站會同查驗
    ，並由郵務人員洪銘華於九十四年九月八日十六時十分許，
    將上開包裹送至丁○○上址書店，經丁○○以電話向郵差洪
    銘華及書店店員林慧玲佯稱「陳雨萱」為其表妹，委請郵差
    交予不知情之林慧玲代為簽收，而與 Vincent共同運輸及私
    運本件含第二級毒品之包裹。嗣於同日二十二時許，丁○○
    前往上址書店提領包裹時，為現場埋伏之調查員當場逮捕，
    並扣得該包裹，其內除四盒餅乾、糖果外，並有第二級毒品
    大麻煙草毛重約三二一五公克（淨重二七四八點六六公克，
    包裝重四五三點○三公克）。
二、案經法務部調查局航業海員調查處臺中站移送臺灣臺中地方
    法院檢察署檢察官偵查起訴。
    理  由
一、按被告以外之人於審判外之陳述，雖不符刑事訴訟法第 159
    條之1、159條之2、159條之3、159條之4 等規定，而經當事
    人於審判程序同意作為證據，法院審酌該言詞陳述或書面陳
    述作成時之情況，認為適當者，亦得為證據。當事人、代理
    人或辯護人於法院調查證據時，知有第159條第1項不得為證
    據之情形，而未於言詞辯論終結前聲明異議者，視為有前項
    之同意，刑事訴訟法第159條之5定有明文。本件被告及選任
    辯護人於本院審理時，就下列證人林慧玲、洪銘華、蔡敏菁
    、王中崎、謝馨儀等人於審判外之陳述部分，未就其證據能
    力聲明異議，本院審酌該言詞陳述作成時之情況，並查無其
    他不法之情狀，足認為得為本案之證據，依刑事訴訟法第15
    9條之5之規定，有證據能力；又，被告以外之人於審判外之
    言詞或書面陳述，除法律有規定者外，不得作為證據，刑事
    訴訟法第一百五十九條第一項定有明文。查證人吳信緯雖於
    原審法院證稱：「（問：你有無在事發後跟Vincent或是Her
    bert聯繫或瞭解此事？）答：有跟Herbert（指乙○○） 聯
    絡，‥‥一開始他有協助找尋，但是找不到 Vincent這個人
    ，後來Herbert說他有找到Vincent，他說由 Vincent的口中
    說這個包裹寄錯了，不是要寄給丁○○的」云云，公訴人指
    稱：吳信緯所述有關乙○○（即Herbert） 所述係傳聞證據
    ，沒有證據能力等語，應屬有據，依前揭規定，自無證據能
    力，均合先敘明。
二、訊據被告丁○○對其同意 Vincent之委託代為收受本件包裹
    之事固於本院自承在卷，惟矢口否認上揭運輸第二級毒品及
    私運管制物品犯意，辯稱：I伊事前不知 Vincent所寄之包
    裹內有毒品，伊僅係幫忙代收，伊所認知的丸子是吃了以後
    會讓人興奮的藥物，在加拿大稱丸子是pill，因調查人員稱
    在臺灣稱這種丸子為搖頭丸，伊才說是搖頭丸；II調查人員
    過早發佈破案消息，致無法得知該包裹確實要交付何人，並
    使伊錯失洗刷冤情機會云云。
三、本院查：
  (一)被告丁○○於九十四年九月九日檢察官偵查訊問時供稱：「
    （九四年九月八日警察所查獲之國際快捷郵包）是我幫溫哥
    華朋友 Vincent代收的，他是香港人但住在加拿大，那時他
    有告訴我裡面是丸子，他是上星期九十四年八月底打000
    0000000電話給我，陸續跟我聯絡，．．」「他說有
    一些東西要寄給我，問我方不方便，並問我住址和電話，因
    為店裡有人可以代收，故我抄我店裡沙鹿鎮○○路一三一號
    二樓的住址及電話00000000給他」（以上係引用偵
    訊筆錄內容）「（問：那丸子什麼東西？）答：丸子，那時
    候我們在溫哥華的時候，就是香港人都叫那種，就是吃了會
    興奮的那種藥」「（問：是搖頭丸嗎？就像搖頭丸是不是？
    ）答：應該是，搖頭丸就是統稱是不是？」「檢察官：對啊
    」「被告：那應該就是」「（問：他有跟你說是搖頭丸，那
    為什麼寄來是大麻？）答：我真的不清楚，因為如果說，因
    未我覺得我是幫他代收，然後我自己一直覺得是丸子，就是
    丸子，不是那麼‧‧‧那麼那個東西，我又沒有在用，我只
    是代收，然後應該沒有什麼問題」「（問：那你怎麼知道丸
    子就是搖頭丸？）答：因為香港他們都會講說，因位丸子其
    實在廣東話裡面是藥丸的意思，那我想說搖頭丸應該就是」
    「（問：香港人說，就是你們之前在加拿大遊學的時候，說
    丸子就是搖頭丸？）答：因為其他同學他們都有在使用，然
    後那他們都是這樣統稱」「（問：他說裡面有餅乾和糖果是
    什麼意思？）答：我就說裡面有什麼東西，我一開始先問他
    嘛，你要寄什麼，他就說一些餅乾和糖果，那我就想說，他
    也沒有寄過餅乾和糖果給我，那我就說，就餅乾和糖果這樣
    ？那他就說，嗯，還有一些毒品，丸子什麼的」（以上供述
    係引用原審法院九十四年十二月一九日準備程序時，勘驗九
    十四年九月九日偵訊錄影光碟之譯文）「（問：Vincent說
    要寄這些毒品何用？）答：我想這不關我的事，我沒有問，
    他只說東西寄到後在打行動電話跟他說」「昨天被警察查獲
    後，警察要我打電話給他，是用店內之電話打的，即000
    00000。打給 VincenＺ0000000000的電話，
    我告訴他東西到了，要如何處理，他要我先打開看裡面有什
    麼東西，於我把電話掛掉，告訴警察說他要求我先打開，我
    打開後看見裡面有餅乾及糖果，我看見有二個黃色之糖果盒
    及一個藍色的紙盒。詳細有幾盒我也不清楚，但裡面確實有
    糖果及餅乾。而餅乾及糖果警察叫我男友先帶回去」「（問
    ：收件人陳雨萱？）答：是。但我不認識任何人有叫陳雨萱
    的。我本來以為 Vincent會寫我的名字，後來郵差打電話到
    店內詢問陳雨萱之人，工讀生林慧玲說沒有，後來工讀生有
    打電話跟我說有包裹是叫陳雨萱，因為之前我知道 Vincent
    會寄東西給我，所以我想應該包裹上之收件人陳雨萱，我跟
    工讀生說陳雨萱是我表妹，先收下來，晚一點我才跟我男友
    一起過去拿」「（問：為何要代收？）答：因為以前大家很
    好，且我大嫂去待產時他對我們很好」「（問：你替他收有
    無好處？）答：他沒有跟我說這一點。我也未跟他說要給我
    報酬」等語。再於同日聲請羈押訊問時供稱：「他（Vincen
    t） 只有叫我代收，沒有說做什麼用。他也沒有說要給我，
    他要麻煩我幫他代收包裹，說我收到包裹後才打電話給他看
    要如何處理，包裹不是要給我的」「（問：妳是否知道包裹
    內裝何物？）答：有餅乾、糖果及丸子，丸子我知道是指搖
    頭丸」「（陳雨萱）應該是我朋友捏造的名字」「（問：既
    然捏造名字為何妳提領包裹時說陳雨萱是妳表妹？）答：這
    是郵差打電話來說有無陳雨萱這個人，工讀生說沒有，他打
    電話給我，我認為 Vincent說約那天會到，我就告訴工讀生
    說這是我表妹，工讀生再告訴郵局，郵局再送包裹過來」「
    （問：是否知道裡面有大麻？）答：我真的不知道，他只告
    訴我丸子、餅乾、糖果」「（問：就算是丸子『搖頭丸』也
    犯法？）答：我知道我錯了」「（問：是否販賣大麻？）答
    ：沒有。我打電話問我朋友要如何處理的時候，我朋友沒有
    回答我，我認為我應該還要交給其他人，但是我不知道要交
    給誰」等語。
  (二)依下列證據，被告上開自白與事實相符：
  (1)被告於本件包裹寄抵上址書店前，於九十四年九月初即已先
    委託鄰居廖敏菁、王中崎夫妻代為收受，而郵差洪銘華於九
    十四年九月八日案發當日下午十六時十分許至上址一樓處，
    詢問有無「陳雨萱」其人，經廖敏菁表示同意代收，惟洪銘
    華表示須收件人親屬始可代收，經王中崎電話聯絡被告，由
    洪銘華與被告洽談代收事宜後，被告表示交予租書店店員即
    可，洪銘華遂將包裹送至上址二樓書店，並經被告經營書店
    之店員林慧玲與被告確認後，由被告委請不知情之林慧玲代
    為收受等情，業據證人即鄰居廖敏菁於調查處及偵訊證述在
    卷，其於偵訊並具結證稱：之前約九月初我好要開店門遇見
    她，丁○○說有個包裹會寄過來，她可能不在店內，如有請
    我代收，我回答說好。．．她說是她朋友要給他朋友表妹之
    包裹等語（偵卷三第二二頁），證人王中崎於檢察官偵查時
    亦證稱：「（問：一星期前丁○○有跟你們說要請你們代收
    包裹？）答：是跟我們二人（指其與其妻廖敏菁）說，因為
    我們二人都在。‥‥丁○○說他有朋友要寄包裹給其朋友表
    妹，要丁○○代收，但丁○○說她常不在店內，所以要我們
    代收，我們有答應」等語（偵卷三第二三頁），並據證人即
    店員林慧玲於偵訊證稱：「一開始是下午三點多，郵差打電
    話過來問有無陳雨萱這個人，後來我想一想，會不會是店長
    的包裹，所以我請郵差留下電話，我便打電話問丁○○，丁
    ○○說那是她表妹，我問說需不需要我代收，她說好，後來
    我便打電話跟郵差說有陳雨萱這個人請他送過來，後來約四
    點至四點半間，郵差說要本人或是親戚才可以簽收，剛好丁
    ○○打電話過來是謝馨儀接的，謝馨儀便把電話給我，我便
    把電話拿給郵差，由丁○○跟郵差自己說」「（問：你打電
    話問丁○○時，丁○○是馬上回答說那是表妹或是她想了一
    下才回答？）答：她是直接講，是有稍微停頓一下」等語（
    偵卷三第二四頁），並據證人即郵差洪銘華及證人謝馨儀於
    偵訊證述當日情形，互核大致相符，且有本件包裹投遞單及
    當日十五時三十分許郵差洪銘華與書店店員詢問有無陳雨萱
    之人之電話通聯監聽內容譯文、當日十六時零五分許丁○○
    詢問書店店員林慧玲是否已通知郵局及委託店員代收包裹之
    電話通聯監聽內容譯文、當日十六時十七分許洪銘華於包裹
    送達書店時與丁○○之電話通聯監聽譯文在卷可佐（偵卷二
    第一二九頁、一三○頁）。
  (2)被告本件收受之包裹，其內確係查獲第二級毒品大麻煙草，
    合計淨重二七四八點六六公克，包裝重四五三點○三公克等
    情，經法務部調查局以氣相層析質譜儀分析法鑑定無訛，有
    法務部調查局九十四年十月十四日調科壹字第一二○○一六
    八一三號鑑定通知書在卷可佐，並有查獲之相片可憑。
  (三)本院綜合上開證據，認定：
  (1)被告於包裹寄抵前即於九十四年九月初先行聯絡鄰居廖敏菁
    、王中崎代收，並向其二人表明該代收包裹係寄給友人表妹
    ，再參以被告於檢察官偵查時提及：我一開始即知道包裹不
    會以我的名義為收件人，因為 Vincent不知道我的中文姓名
    等語；再包裹上所載之收受地址及聯絡電話確係被告經營書
    店之地址及電話，及被告知悉該包裹填載之收件人非其姓名
    ，均足認被告確應於包裹寄抵前即已有同意代收該包裹，是
    無論被告是否確為該包裹預定最終收受人，均無解其運輸毒
    品之責，是其所辯，因調查人員過早發佈查獲消息，致無法
    查得實際應收受包裹之人云云，縱令屬實，就本件罪責之成
    立，亦難為其有利認定。
  (2)依被告上開供述內容，其多次坦承其主觀上認知 Vincent所
    稱寄送之「丸子」，係指「搖頭丸」之類的違禁品，且其主
    觀認知上亦認丸子係屬毒品之類的東西，被告主觀上雖未能
    確定所謂「丸子」的藥物成份為何，係屬第幾級毒品，惟其
    確實知悉係服食後會讓人興奮之藥物，亦可預見所謂服食後
    會讓人興奮之藥物，在臺灣亦包括俗稱「搖頭丸」之毒品，
    並屬違禁品，再參以被告於調查處初詢所述： 「Vincent已
    告訴我包裹內為『丸子』違禁品，我的想法是又不是我自己
    要使用，只是代收，應該沒有什麼問題，所以不好意思拒絕
    」等語，顯見其主觀上可預見寄交之物品係屬毒品，仍不違
    背其本意而同意代為收受應可認定。選任辯護人於本院審理
    時雖聲請勘驗被告於調查站之供述是否受到調查人員誤導而
    說說丸子即搖頭丸等語，然查被告於收受之初既已知悉所收
    受者係，服食後會讓人興奮之藥物，並屬違禁品等情，已見
    前述，其有毒品之認識已堪認定，無再予勘驗之必要，併予
    敘明。
  (3)一般俗稱「搖頭丸」之毒品，係指含ＭＤＭＡ成分之第二級
    毒品而言，為公眾週知之事實。被告於同意 Vincent委託代
    為收受包裹時，其主觀上亦知悉大麻、搖頭丸在臺灣係屬管
    制藥品之事實，亦據被告於原審法院供稱：大麻、搖頭丸在
    臺灣是管制藥品，這是我本來就知道的等語（原審卷第十一
    頁），再參以被告自九十一年八月即返回臺灣，在臺灣居住
    已逾三年，經報章雜誌及電視媒體新聞等對警方查緝毒品或
    至ＰＵＢ等地查緝搖頭丸之諸多報導，被告自難對其知悉俗
    稱「搖頭丸」係屬毒品危害防制條例管制之毒品乙節諉為不
    知。本件被告知悉搖頭丸係屬違禁品，亦係毒品，復可預見
    Vincent所寄交之物品「丸子」 係屬搖頭丸之類毒品，仍不
    違背其本意，同意受 Vincent委託收受再予轉交俗稱「搖頭
    丸」之類含有第二級毒品成分之物，即亦係禁止私運之甲類
    管制物品，其主觀上確有運輸第二級毒品及私運管制物品入
    境之犯意，亦堪認定。
  (4)就行為人主觀上所認知及客觀上所為行為不一致，法律應如
    何評價一節，參酌最高法院九十三年度臺非字第一八○號判
    決意旨：「其認識之抽象法定事實（如竊盜）較發生之客觀
    事實（如強盜）為輕，產生罪刑輕重要素之錯誤，此種法定
    事實之錯誤，在法律上之評價完全不同，應依『所犯重於所
    知從其所知』之法理論處」，本件被告主觀上認其所同意收
    受者為「搖頭丸」之毒品，即第二級毒品ＭＤＭＡ，而客觀
    上Vincent 所寄送之物品為第二級毒品大麻，二者雖均屬第
    二級毒品之一種，而法律上之評價亦同，惟本件仍應以被告
    主觀上可預見並不違背其本意而同意收受而運輸及私運之物
    品為「搖頭丸」即第二級毒品ＭＤＭＡ論處。
  (5)被告另以，查獲當日被告跟Vincent 有二通電話，第一通電
    話有譯文，第二通電話沒有譯文，聲請調閱第二通電話通聯
    內容與譯文等語，並提出中華電信股份有限公司九十四年十
    月國際電話通話明細清單，載查獲當日被告書店電話000
    0000000號與 Vincent持有之0000000000
    0號電話共有二通通聯，第一通係於九十四年九月八日晚間
    二十二時十四分十七秒至十七分二十一秒，第二通係於同日
    晚間二十二時二十二分十三秒至二十四分十三秒；惟經法務
    部調查局航業海員調查處臺中站函覆原審法院：「通訊監察
    僅監錄至九十四年九月八日二十二時十四分，對於被告表示
    之第二通通話，並無通聯譯文可供貴院參辦」等語，證人即
    調查站擔任電話監錄工作之甲○○於本院審理時證稱：當時
    錄音之機器是向清水派出所借的，「我想應該是機器的問題
    所以沒有錄到，所以第二通電話沒有聽到有聲音」等語。被
    告確有參與本件運輸毒品犯行，其理由已詳如前述，縱令被
    告僅係該裝有毒品包裹之代收人，被告於代收後，尚應依Vi
    ncent之指示，交付他人，亦無解於被告本件罪責之成立。
    綜上所述，本件事證明確，被告所辯，應係卸責之詞不足採
    信，被告上揭犯行應堪認定。
四、查俗稱「搖頭丸」之ＭＤＭＡ成分之藥物，係屬毒品危害防
    制條例第二條定之第二級毒品及懲治走私條例甲類之管制進
    出口物品，被告丁○○基於運輸及私運管制物品第二級毒品
    ＭＤＭＡ來台之故意，而提供收件地址及電話，同意任收件
    人並同意於收受後再依指示轉交，核被告丁○○所為，係犯
    毒品危害防制條例第四條第二項之運輸第二級毒品罪及懲治
    走私條例第二條第一項之私運管制物品進口罪。被告既以合
    同之意思，參酌犯罪構成要件之實行，其與 Vincent間應為
    共同正犯。被告所為，係一行為觸犯運輸第二級毒品罪及私
    運管制物品進口罪，應依刑法第五十五條規定，從一重之運
    輸第二級毒品處斷。本件內含第二級毒品大麻之包裹已由國
    外通過國界進入臺灣地區，並已運至臺中關稅局，足認運輸
    及私運管制物品進口行為均已完成，應屬既遂犯。復查，被
    告於八十年於梧棲國中畢業後前往澳洲就讀，八十三年移民
    加拿大，八十七年間就讀加拿大溫哥華西門莎菲大學市場行
    銷系，九十年畢業後從事餐飲業工作，九十一年八月回台，
    曾任職台中縣大肚鄉佳音美語英語老師、台中市多名麗移民
    留學公司顧問，九十二年六月間辭職後返家協助其父親開設
    之五大洋傘實業股份有限公司，從事市場開發工作，另於九
    十四年七月於台中縣沙鹿鎮○○路一三一號二樓自行開設十
    大書坊花蝶館光大店，並擔任店長，本案之犯罪動機係被告
    當年在加拿大就業時，與Vincent之配偶Alice係同事，經常
    受到Vincent及Alice的照顧，Vicent告訴被告包裹內為『丸
    子』違禁品，被告以不是伊自己要使用，只是代收，因不好
    意思拒絕而為本件犯行等情，已據被告於調查時供述綦詳，
    參酌被告事前所知悉寄送「丸子」之毒品與實際寄送之大麻
    毒品，內容並不相同，事前復不知其數量，且無其他積極證
    據證明其分得任何代價或報酬，衡之以毒品危害防制條例第
    四條第二項之法定本刑為無期徒刑或七年以上有期徒刑，倘
    科以被告該法定最低之刑，尚嫌過重，情輕法重，其情狀尚
    堪憫恕，依刑法第五十九條之規定，酌量減輕被告之刑。
五、原判決予以被告論罪科刑固非無見，被告上訴意旨否認犯罪
    固不足取，然原判決誤認被告僅係成立上開罪名之幫助犯尚
    有未洽，檢察官上訴，就以此指摘原判決不當部分為有理由
    ，應撤銷改判；另檢察官上訴意旨，認被告移民已開發之法
    治國家加拿大八年，並在當地接受大學教育，知識水準及守
    法觀念應較一般人為高，社會責任亦較示人為重，竟為本件
    犯行，殘害國人身心，不應適用刑法五十九條酌減其刑規定
    等語，雖有其見地，惟本院所著重者，為被告原以清白之身
    ，因念故人之情，受人之託，在未能深切了解所代收毒品之
    內容、數量等具體內涵（本件係以不確定故意認定被告之主
    觀犯意），且無報酬之情形下為本件犯行，衡以本件之法定
    刑而認有情輕法重情形，而為刑法第五十九條之適用，檢察
    官上開上訴理由，請求不得為刑法第五十九條適用部分，為
    本院所不採，惟得做為審酌其刑度之參考。爰審酌上情、被
    告犯罪之動機、目的、手段、生活狀況、智識程度、犯罪所
    生之損害及犯罪後態度等一切情狀，量處如主文第二項所示
    之刑。扣案之第二級毒品大麻煙草合計淨重二七四八點六六
    公克，依毒品危害防制條例第十八條第一項前段沒收銷燬；
    再扣案用以包裝上開第二級毒品大麻煙草之包裝重四五三點
    ○三公克，既無積極證明屬被告所有，而供運輸第二級毒品
    、私運管制物品所用之物，自不予宣告沒收，併此敘明。
六、據上論結，應依刑事訴訟法第三百六十九條第一項前段、第
    三百六十四條、第二百九十九條第一項前段，毒品危害防制
    條例第四條第二項、第十八條第一項前段，懲治走私條例第
    二條第一項，刑法第十一條、第二十八條、第五十五條、第
    五十九條，判決如主文。
本案經檢察官丙○○到庭執行職務。
中    華    民    國    95    年    5     月    3     日
              刑事第四庭  審判長法  官  洪  耀  宗
                                法  官  江  德  千
                                法  官  劉  登  俊
上列正本證明與原本無異。
如不服本判決應於收受送達後十日內向本院提出上訴書狀，其未
敘述上訴之理由者並得於提起上訴後十日內向本院補提理由書（
均須按他造當事人之人數附繕本）。
                                書記官  粘  銘  環
中    華    民    國    95    年    5     月    4     日
                                                      Ｒ


司法院資訊處製作；財團法人民間司法改革基金會備份。
